臺灣臺北地方法院刑事判決　　　　　　　100年度訴字第600號
公　訴　人　臺灣臺北地方法院檢察署檢察官
被　　　告　李婉瑜
上列被告因偽造文書等案件，經檢察官聲請以簡易判決處刑（10
0年度偵字第3263號），本院認不宜以簡易判決處刑，改依通常
程序審理，檢察官當庭追加起訴（100年度蒞追字第11號），而
被告於本院準備程序時就前述二被訴事實均先為有罪之陳述，經
本院合議庭裁定改用簡式審判程序，判決如下：
    主  文
李婉瑜共同竊盜，處有期徒刑月，如易科罰金，以新臺幣壹仟
元折算壹日；又共同竊盜，處有期徒刑肆月，如易科罰金，以新
臺幣壹仟元折算壹日；又行使偽造私文書，足以生損害於公眾及
他人，處有期徒刑伍月，如易科罰金，以新臺幣壹仟元折算壹日
，如附表所示之偽造之「陳婉琪」署押均沒收。應執行有期徒刑
拾壹月，如易科罰金，以新臺幣壹仟元折算壹日，如附表所示之
偽造之「陳婉琪」署押均沒收。
    事  實
一、李婉瑜與真實姓名年籍不詳，綽號「阿帽」之成年男子（下
    逕稱阿帽）共同意圖為自己不法之所有，先於民國九十九年
    十二月十八日下午六時三十分許，至址設臺北市○○區○○
    路五段一五○巷二二弄臨四三號「代天殿靈雲宮」（無證據
    證明為有人居住之建築物，下稱靈雲宮），李婉瑜在外把風
    ，推由阿帽入內以「釣魚」之方式竊取靈雲宮副主委吳宜憲
    管理之香油錢新臺幣（下同）五百元，得手後一同餐飲花用
    殆盡。復於一百年一月二十四日五時許，以相同手法竊取靈
    雲宮內不詳金額之香油錢時，為吳宜憲發覺立即報警處理，
    經警當場逮捕李婉瑜，阿帽則攜竊得財物逃逸無蹤。
二、李婉瑜遭逮捕後，因恐其通緝犯之身分遭發覺，而冒其妹陳
    婉琪（原名李婉琪）之名應訊，並在如附表「偽造署押存在
    處」欄所示自願受搜索同意書、權利告知書、執行拘提逮捕
    告知親友通知書、執行拘提逮捕告知本人通知書上，接續偽
    造如附表所示之「陳婉琪」署押（其中一枚為「李婉琪」，
    詳附表），表示「陳婉琪」受通知已為警察機關依法逕行拘
    提、逮捕，並得行使刑事訴訟法第九十五條權利及自願受搜
    索與可通知親友前往陪同警詢之旨。另於附表所示之偵訊筆
    錄（併筆錄騎縫處、更正處）、口卡片、指認照片、指紋卡
    片上接續偽造「陳婉琪」之署押。且將前開自願受搜索同意
    書、權利告知書、執行拘提逮捕告知親友通知書、執行拘提
    逮捕告知本人通知書等私文書交與警察而予以行使。其後復
    於臺灣臺北地方法院檢察署內勤檢察官偵查時，承接前開犯
    意，在附表所示偵查訊問筆錄受訊問人簽名處偽造「陳婉琪
    」之署押。上揭行為，均足生損害於陳婉琪及刑事偵查之正
    確性。
三、案經吳宜憲訴由臺北市政府警察局信義分局報告臺灣臺北地
    方法院檢察署檢察官偵查聲請以簡易判決處刑，本院認不宜
    以簡易判決處刑，改依通常程序審理，檢察官另自動偵查當
    庭追加起訴。於本院準備程序進行中，李婉瑜就前開二被訴
    事實均為有罪之陳述，經合議庭裁定行簡式審判程序。
    理  由
一、訊據被告陳婉琪對上開事實坦承不諱，核與證人即告訴人吳
    宜憲（偵查卷第二二至二四頁參照）、證人即被害人陳婉琪
    （本院一百年度簡字第七二三號卷第四三頁參照）證述情節
    大致相符。且有靈雲宮監視錄影器翻拍畫面八幀（偵查卷第
    一八至二一頁參照）、內政部警政署刑事警察局一百年三月
    二日刑紋字第一○○○○二八一○七號鑑驗書（上開簡字卷
    第三七至三九頁參照），及附表所示文件在卷可證。足以擔
    保被告前開任意性自白之真實性，事證明確，應予論處。
二、按刑法第二百十七條所稱之偽造署押，係指行為人冒用本人
    名義在文件上簽名或為民法第三條第三項所稱指印之類似簽
    名之行為者而言。又按在自願受搜索同意書、權利告知書、
    執行拘提逮捕告知親友通知書、執行拘提逮捕告知本人通知
    書上偽造他人署押後持交警員，分別表示他人受通知已為警
    察機關依法逕行拘提、逮捕，並得行使刑事訴訟法第九十五
    條權利及自願受搜索與可通知親友前往陪同警詢之意，均足
    以生損害於該被冒名之人及偵查機關對犯罪偵查之正確性，
    此等文書均足認係刑法第二百十條之私文書。被告偽造「陳
    婉琪」署押於上述文書並持以行使之所為，均係犯刑法第二
    百十六條、第二百十條之行使偽造私文書罪。核被告所為，
    係犯刑法第三百二十條第一項竊盜罪（二罪），刑法第二百
    十條、第二百十六條之行使偽造私文書罪。被告於本段上開
    私文書上偽造署押之行為，為偽造私文書之階段行為，而偽
    造私文書之低度行為復為行使偽造私文書之高度行為所吸收
    ，均不另論罪，另被告於附表其餘文件偽造署押之行為，因
    與上開偽造私文書中偽造署押行為同屬一接續犯意所為，仍
    係侵害相同之單一法益，自應包含於上開偽造署押單純一罪
    內，而併屬偽造私文書之階段行為而不另論罪。被告二次竊
    盜犯行，與阿帽有犯意聯絡，行為分擔，屬共同正犯。被告
    前述二次竊盜，及行使偽造私文書犯行，犯意各別，行為互
    殊，應分論併罰。爰審酌被告前述各犯罪之動機、目的為冀
    圖不法金錢、逃避查緝，竊得之財物價值，與阿帽分擔犯行
    之內容，朋分之不法利益，偽造署押、私文書之數量、所生
    損害，犯罪後態度等及其他一切情狀，分別量處如主文所示
    之刑，並各諭知易科罰金之折算標準，復定其應執行刑，以
    資儆懲。如附表所示偽造之署押，不問屬於犯人與否，均應
    依刑法第二百十九條之規定，沒收之。
據上論斷，應依刑事訴訟法第四百五十二條、第二百七十三條之
一第一項、第二百九十九條第一項前段，刑法第二十八條、第三
百二十條第一項、第二百十六條、第二百十條、第五十一條第五
款、第四十一條第一項前段、第八項、第二百十九條，刑法施行
法第一條之一，判決如主文。
本案經檢察官楊婉鈺到庭執行職務。
中    華    民    國   100    年    5     月    23    日
                  刑事第十庭    法  官  姚念慈
以上正本證明與原本無異
如不服本判決應於送達後10日內向本院提出上訴狀
                                書記官  劉芸珊
中    華    民    國   100    年    5     月    23    日
附錄本案論罪科刑法條全文：
刑法第三百二十條第一項
意圖為自己或第三人不法之所有，而竊取他人之動產者，為竊盜
罪，處五年以下有期徒刑、拘役或五百元以下罰金。
刑法第二百十六條
行使第二百十條至第二百十五條之文書者，依偽造、變造文書或
登載不實事項或使登載不實事項之規定處斷。
刑法第二百十條
偽造、變造私文書，足以生損害於公眾或他人者，處五年以下有
期徒刑。
附表
┌─────────┬────────┬────────┬──────────┬────┐
│犯罪時間          │犯罪地點        │偽造署押存在處  │偽造署押枚數        │備註    │
├─────────┼────────┼────────┼──────────┼────┤
│一百年一月二十四日│臺北市政府警察局│臺灣臺北地方法院│「陳婉琪」簽名二枚，│追加起訴│
│                  │信義分局吳興街派│檢察署一百年度偵│「李婉琪」簽名一枚，│書誤載為│
│                  │出所            │字第三二六三號偵│捺印十枚。          │陳婉琪」│
│                  │                │查卷第六頁至第八│                    │簽名三枚│
│                  │                │頁臺北市政府警察│                    │、指印六│
│                  │                │局信義分局吳興街│                    │枚。    │
│                  │                │派出所訊問筆錄「│                    │        │
│                  │                │應告知事項」欄、│                    │        │
│                  │                │被訊問人簽名欄、│                    │        │
│                  │                │筆錄騎縫處、筆錄│                    │        │
│                  │                │更正處          │                    │        │
├─────────┼────────┼────────┼──────────┼────┤
│一百年一月二十四日│臺北市政府警察局│臺灣臺北地方法院│「陳婉琪」簽名一枚，│        │
│                  │信義分局吳興街派│檢察署一百年度偵│捺印一枚。          │        │
│                  │出所            │字第三二六三號偵│                    │        │
│                  │                │查卷第一一頁自願│                    │        │
│                  │                │搜索同意書      │                    │        │
├─────────┼────────┼────────┼──────────┼────┤
│一百年一月二十四日│臺北市政府警察局│臺灣臺北地方法院│「陳婉琪」署押一枚，│        │
│                  │信義分局吳興街派│檢察署一百年度偵│捺印一枚。          │        │
│                  │出所            │字第三二六三號偵│                    │        │
│                  │                │查卷第一二頁三項│                    │        │
│                  │                │權利告知書      │                    │        │
├─────────┼────────┼────────┼──────────┼────┤
│一百年一月二十四日│臺北市政府警察局│臺灣臺北地方法院│「陳婉琪」簽名一枚，│        │
│                  │信義分局吳興街派│檢察署一百年度偵│捺印署押一枚。      │        │
│                  │出所            │字第三二六三號偵│                    │        │
│                  │                │查卷第一三頁執行│                    │        │
│                  │                │拘提逮捕告知親友│                    │        │
│                  │                │通知書          │                    │        │
├─────────┼────────┼────────┼──────────┼────┤
│一百年一月二十四日│臺北市政府警察局│臺灣臺北地方法院│「陳婉琪」簽名二枚，│追加起訴│
│                  │信義分局吳興街派│檢察署一百年度偵│捺印二枚。          │書誤載為│
│                  │出所            │字第三二六三號偵│                    │簽名一枚│
│                  │                │查卷第一四頁執行│                    │、指印一│
│                  │                │拘提逮捕告知本人│                    │枚      │
│                  │                │通知書          │                    │        │
├─────────┼────────┼────────┼──────────┼────┤
│一百年一月二十四日│臺北市政府警察局│臺灣臺北地方法院│「陳婉琪」捺印一枚。│        │
│                  │信義分局吳興街派│檢察署一百年度偵│                    │        │
│                  │出所            │字第三二六三號偵│                    │        │
│                  │                │查卷第一五頁口卡│                    │        │
│                  │                │片              │                    │        │
├─────────┼────────┼────────┼──────────┼────┤
│一百年一月二十四日│臺北市政府警察局│臺灣臺北地方法院│「陳婉琪」簽名五枚，│        │
│                  │信義分局吳興街派│檢察署一百年度偵│捺印五枚。          │        │
│                  │出所            │字第三二六三號偵│                    │        │
│                  │                │查卷第一七至二一│                    │        │
│                  │                │頁竊盜嫌疑人照片│                    │        │
│                  │                │、指認照片      │                    │        │
├─────────┼────────┼────────┼──────────┼────┤
│一百年一月二十四日│臺北市政府警察局│臺灣臺北地方法院│「陳婉琪」簽名一枚。│追加起訴│
│                  │信義分局吳興街派│檢察署一百年度偵│                    │書誤載另│
│                  │出所            │字第三二六三號偵│                    │有指印十│
│                  │                │查卷第三○頁指紋│                    │四枚。  │
│                  │                │卡片            │                    │        │
├─────────┼────────┼────────┼──────────┼────┤
│一百年一月二十四日│臺灣臺北地方法院│臺灣臺北地方法院│「陳婉琪」簽名一枚，│        │
│                  │地檢署第二十八偵│檢察署一百年度偵│捺印一枚。          │        │
│                  │查庭            │字第三二六三號偵│                    │        │
│                  │                │查卷第三四頁訊問│                    │        │
│                  │                │筆錄受訊問人簽名│                    │        │
│                  │                │欄              │                    │        │
└─────────┴────────┴────────┴──────────┴────┘